臺灣雲林地方法院刑事判決　　　　　　　 94年度易字第179號
公　訴　人　臺灣雲林地方法院檢察署檢察官
被　　　告　甲○○　男　40歲.
　　　　　　　　　　　20號
上列被告因竊盜案件，經檢察官聲請簡易判決處刑（94年度偵字
第4557號），經本院北港簡易庭移送前來（94年度港簡字第18號
），檢察官當庭擴張起訴事實，請求審判（94年度偵字第522 號
），本院裁定進行簡式審判程序，判決如下：
    主  文
甲○○連續竊盜，累犯，處有期徒刑陸月，如易科罰金，以佰
元折算壹日。扣案之鑰匙壹串其中機車鑰匙壹支、另扣案之機車
鑰匙壹支均沒收之。
    事實及理由
一、犯罪事實：
    甲○○前因犯竊盜案件，經本院以91年度虎簡字第21號刑事
    簡易判決判處有期徒刑8 月，緩刑2 年確定。又再犯竊盜、
    動產擔保交易法案件，分別經本院以91年度易字第407 號刑
    事判決判處有期徒刑9 月、91年度港簡字第210 號刑事簡易
    判決判處有期徒刑3 月，均確定在案，並以92年度聲字第16
    0 號刑事裁定定應執行刑有期徒刑10月，嗣經撤銷上開緩刑
    ，並接續執行，於民國92年12月9 日假釋出獄，於93年02月
    10日假釋期滿執行完畢。甲○○因無交通工具，即基於意圖
    為自己不法所有之概括犯意：(一)於93年11月02日凌晨02時許
    ，在雲林縣北港鎮○○路「龍華富貴市」社區內，以其所有
    之機車鑰匙1 支，竊取陳吳桃所有之車號AFY-152 號重型機
    車1 部，得手後據為己有，供己騎用。嗣於93年11月10日上
    午09時許，甲○○騎乘該部竊得機車行經雲林縣口湖鄉○○
    村○○街土地公廟旁、及牛桃灣防汛道路為警發現攔查而查
    獲，並扣得甲○○用以竊盜之上開機車鑰匙1 支（與甲○○
    個人使用之鑰匙5 支串在同一鑰匙環）。(二)於94年01月11日
    中午12時許，在雲林縣北港鎮○○路622 號前，甲○○因又
    無交通工具，賡續上開概括犯意，以其拾獲為其所有之機車
    鑰匙1 支，竊取乙○○持有之車號USX-910 號輕型機車1 部
    ，得手後據為己有，供己騎用。嗣於94年01月21日上午11時
    40分許，甲○○騎乘該竊得機車途經雲林縣口湖鄉埔南村外
    埔66號前，為警當場查獲，並扣得其用以竊盜之機車鑰匙1
    支。
二、認定犯罪事實所憑之證據及理由：
    上開犯罪事實業據被告甲○○於本院審理中坦白承認，並有
    被告於警詢、檢察官面前之供述筆錄在卷可參，復有證人丙
    ○○即陳吳桃之子於警詢之陳述筆錄、被害人王玉英於警詢
    之陳述筆錄、被害報告單、警方製作之贓物認領保管單、警
    方查獲之現場照片、機車照片、被告用以竊盜之機車鑰匙照
    片、查獲現場平面圖、車輛竊盜、車牌失竊資料個別查詢報
    表等書證在卷可憑，扣案之機車鑰匙足資佐證，互核一致。
    事證明確。
三、論罪科刑：
(一)、被告所為，係犯刑法第320 條第1 項之竊盜罪。檢察官聲請
    簡易判決處刑書對被告上開一(二)竊盜之犯行未予記載，惟該
    部分事實業經公訴檢察官到庭擴張為起訴事實，認有裁判上
    一罪關係，請求法院審判，本院亦認合法適當，自應一併審
    究。被告先後2 次竊盜犯行，時間緊接，觸犯犯罪構成要件
    相同之罪名，顯係基於概括犯意而為，應依連續犯規定論以
    一罪，並加重其刑。被告前因犯竊盜案件、動產擔保交易法
    案件，分別經本院判處有期徒刑8 月（緩刑2 年）、9 月、
    3 月，經撤銷緩刑後接續執行，於民國92年12月9 日假釋出
    獄，於93年02月10日假釋期滿執行完畢，此有臺灣高等法院
    被告全國前案紀錄表在卷可參。其於5 年內再犯本案，為累
    犯，依法遞加重其刑。
(二)、本院審酌：被告犯後坦白犯行，態度尚佳，惟未賠償被害人
    所受之損害。被告犯罪之動機是因無代步工具，即以自備鑰
    匙竊盜，竊盜所得財物之價值非鉅，犯罪情節亦難謂嚴重。
    惟被告竊取上開一(一)所示機車，於為警查獲後，經檢察官命
    限制住居在外，不久，被告再行竊盜，由此足認被告竊盜之
    惡意不淺。被告現因他案在監執行，其因罹患後天免疫缺乏
    症候群防治條例之疾病，且家中已無親人，只剩被告1 人單
    身，身心狀況是有不佳，於本案量刑不宜太重，及其他一切
    情狀，量處如主文所示之刑，並諭知易科罰金之折算標準。
    扣案之鑰匙1 串為被告所有，其中機車鑰匙1 支為被告竊取
    上開一(一)所示機車之物，其他5 支與本案竊盜無關；另扣案
    之機車鑰匙1 支亦為被告拾獲，用以竊取上開一(二)所示機車
    之物，應認亦屬被告所有（此均經被告供述無誤），自應均
    宣告沒收之。
四、至於被告與少年蔡文騰於93年09月21日，共同至雲林縣四湖
    鄉○○村○○段第0142號土地，攜帶兇器竊取被害人吳家榮
    持有之抽水馬達一案，業經本院於94年02月25日、以93年度
    易字第380 號刑事判決判處有期徒刑1 年，並確定在案。該
    案被告之犯意，係起因於被告缺錢購毒，為變賣該抽水馬達
    而起意竊盜，與本案被告因無交通工具，而另起竊盜機車用
    以代步之犯意不同，自難認兩者有概括犯意存在，是本案與
    本院93年度易字第380 號刑事案件非同一案件，本案自應為
    實體判決，不能諭知免訴，併此敘明。
五、應適用之法條：
(一)、刑事訴訟法第452 條、第273 條之1 第1 項、第299 條第1
    項前段。
(二)、刑法第56條、第320 條第1 項、第47條、第41條第1 項前段
    、第38條第1 項第2 款。
(三)、罰金罰鍰提高標準條例第1條前段、第2條。
中　　華　　民　　國　　94　　年　　6 　　月　　14　　日
                  刑事第一庭    法  官  侯廷昌
以上正本證明與原本無異。
如不服本判決，應於判決送達後10日內，向本院提出上訴狀（須
附繕本）。
                                書記官  馮善詮
中　　華　　民　　國　　94　　年　　6 　　月　　14　　日
附錄法條：中華民國刑法第320條
 (普通竊盜罪、竊佔罪)
意圖為自己或第 3 人不法之所有，而竊取他人之動產者，為竊盜
罪，處五年以下有期徒刑、拘役或五百元以下罰金。
意圖為自己或第 3 人不法之利益，而竊佔他人之不動產者，依前
項之規定處斷。
前二項之未遂犯罰之。
